【裁判字號】    92,易,1053
【裁判日期】    920516
【裁判案由】    違反商標法
【裁判全文】
臺灣臺中地方法院刑事判決                        九十二年度易字第一五三號
    公  訴  人  臺灣臺中地方法院檢察署檢察官
    被      告  甲○○
右列被告因違反商標法案件，經檢察官提起公訴（九十二年度偵字第四五三四號），
本院判決如左：
    主  文
甲○○共同連續明知為意圖欺騙他人，於同一商品，使用相同於他人註冊商標之圖樣
之商品而意圖販賣而陳列，處有期徒刑參月，如易科罰金，以參佰元折算壹日。緩刑
貳年。扣案之仿冒手錶柒只，均沒收。
    事  實
一、甲○○明知如附表所示之商標圖樣業經瑞士勞力士錶廠（下稱瑞士錶廠）向我國
    經濟部中央標準局（現改制為經濟部智慧財產局）申請註冊取得商標專用權（註
    冊號數第00000000號），核准使用於錶、其他計時器具及應屬於本商品
    類別第二三二類之其他商品上，專用期間自民國五十四年十月一日起至九十四年
    九月三十日止，竟猶與某一姓名、年籍均不詳綽號「洪仔」者共同基於意圖欺騙
    他人之概括犯意聯絡，未經瑞士錶廠之同意或授權，即由綽號「洪仔」者於九十
    二年二月初某日，將其以不詳價格購入使用相同於前揭商標圖樣之仿冒手錶七只
    交予甲○○，由甲○○負責陳列於擺設在臺中市○○○○路或中興大學等夜市之
    攤位上，而共同連續意圖以每只仿冒手錶售價新台幣（下同）七百元之價格販賣
    予不特定人以賺取差價牟利，且約定甲○○每售出一只仿冒手錶即可分得一百元
    之代價。迄至同年月二十三日下午十一時二十分許，為警在上址查獲，並扣得仿
    冒上開商標之手錶七只。
二、案經瑞士錶廠訴由臺中市警察局第三分局報請臺灣臺中地方法院檢察署檢察官偵
    查起訴。
    理  由
一、訊據被告甲○○對於右揭事實，除辯稱其不知所陳列之手錶均屬仿冒物外，餘均
    供承不諱，並有經濟部智慧財產局商標資料檢索及照片附卷足參；又扣案之手錶
    七只確均為仿冒品等情，亦經瑞士鐘錶同業公會人員乙○○於警詢時指述甚詳，
    復有鑑定證明書存卷可參，足見被告上開部分之自白，核與事實相符。至被告雖
    辯稱上情；惟查，被告於偵查時既已自承其販售手錶等同類商品已達十年之久等
    語詳實，而瑞士錶廠所有如附表所示商標之商品復為世界上極具知名之鐘錶品牌
    ，亦為非販售該等商品之一般消費者所周知，則以被告為販售鐘錶商品之業者，
    且係欲以顯低於正品售價之價格出售等情為觀，蓋無諉其不知所陳列者係屬仿冒
    商品之理。綜上可見，被告上開所辯，核非可取。本案事證明確，被告之犯行，
    堪予認定。
二、按商標之作用，乃在表彰商標專用權人所生產、製造、加工、檢選、批售或經紀
    之商品，使一般消費者認識該商標之商品，並可藉此辨明商品之來源與信譽。故
    如所販賣商品之商標圖樣非原廠所製作，而係出於他人之仿冒者，若仿冒之商品
    ，足以使一般消費者產生混同或誤認時，雖然交易相對人因該仿冒商品之價格低
    廉而不致產生混淆，惟對於其餘購買該商標產品之廣大消費者及商標專用權人而
    言，仍會因行為人之販賣行為而產生被欺騙之感覺，是行為人販賣仿冒商品，縱
    購買之相對人於購買時明知係仿冒商品，仍屬意圖欺騙他人。核被告甲○○所為
    ，係犯商標法第六十三條之意圖販賣而陳列仿冒商標商品罪。被告與綽號「洪仔
    」之成年人間，有犯意聯絡及行為分擔，為共同正犯。被告先後多次意圖販賣而
    陳列仿冒手錶之犯行，時間密接，犯罪構成要件相同，顯係基於概括犯意反覆為
    之，為連續犯，應依刑法第五十六條之規定，以一罪論，並加重其刑。至公訴意
    旨雖認被告前揭所為已構成商標法第六十三條之販賣仿冒商標商品罪嫌，惟被告
    自始均陳稱其乃受託寄賣前揭七只手錶，而僅得於售出後自其中抽取每只一百元
    之酬傭，迨至查獲為止均未曾販出手錶等語詳實，亦即足認前揭物品仍屬綽號「
    洪仔」者所有，而非被告予以販入者，且被告尚未曾售出任何仿冒商品無訛，則
    公訴人前揭所指，即有未洽。又公訴人雖未敘及被告乃與綽號「洪仔」者共犯前
    揭犯行，然其等既有共犯關係，本院自當併予審究，附此敘明。爰審酌被告之犯
    罪動機、目的、手段、方法、所得之利益以及對我國國際形象之傷害，暨犯罪後
    供認大部分犯行之態度等一切情狀，量處如主文所示之刑，並諭知易科罰金之折
    算標準。末查被告前未曾受有期徒刑以上刑之宣告，有臺灣臺中地方法院檢察署
    刑案資料查註紀錄表附卷可按，被告坦承大部分犯行，深具悔意，復尚未售出任
    何仿冒商品而有所利得，信其經此教訓，當知警惕戒慎而無再犯之虞，本院綜核
    各情，認其所受上開宣告之刑，以暫不執行為適當，爰併予宣告緩刑二年，以啟
    自新。扣案之仿冒上開商標之手錶七只，併依商標法第六十四條之規定，宣告沒
    收之。
據上論斷，應依刑事訴訟法第二百九十九條第一項前段，商標法第六十三條、第六十
四條，刑法第十一條前段、第二十八條、第五十六條、第四十一條第一項前段、第七
十四條第一款，罰金罰鍰提高標準條例第二條，判決如主文。
中      華      民      國      九十二    年      五      月    十六    日
    臺灣臺中地方法院刑事第二庭
                                        法  官  許  惠  瑜
右正本證明與原本無異。
如不服本判決，應於判決送達後十日內，向本院提出上訴狀（須附繕本），上訴於臺
灣高等法院臺中分院。
                                        書記官
中      華      民      國      九十二    年      五      月    十六    日
附錄本案所犯法條全文
商標法第六十三條
明知為前條商品而販賣、意圖販賣而陳列、輸出或輸入者，處一年以下有期徒刑、拘
役或科或併科新臺幣五萬元以下罰金。
商標法第六十四條
犯前二條之罪所製造、販賣、陳列、輸出或輸入之商品，不問屬於犯人與否，沒收之
。
附 表：


司法院資訊處製作；財團法人民間司法改革基金會備份。
